【裁判字號】    98,簡上,79
【裁判日期】    980331
【裁判案由】    商業會計法等
【裁判全文】
臺灣板橋地方法院刑事判決              98年度簡上字第79號
上  訴  人
即  被  告  甲○○
上列上訴人因違反商業會計法案件，不服本院中華民國97年11月
28日第一審簡易判決（97年度簡字第7481號，聲請簡易判決處刑
案號：97年度偵字第19573 號），提起上訴，本院管轄第二審之
合議庭裁定依簡式審判程序審理，並判決如下：
    主      文
上訴駁回。
甲○○緩刑貳年，並應向公庫支付新臺幣陸萬元。
    事實及理由
一、本案被告甲○○所犯係死刑、無期徒刑、最輕本刑為3 年以
    上有期徒刑或高等法院管轄第一審案件以外之罪，其於準備
    程序中就被訴事實為有罪之陳述，本院即依刑事訴訟法第45
    5 條之1 第3 項準用同法第364 條及同法第273 條之1 第1
    項之規定，經本院告知簡式審判程序之旨，並聽取公訴人及
    被告之意見後，裁定本案進行簡式審判程序，合先敘明。
二、本案經本院審理結果，認第一審判決以被告所為係犯修正前
    商業會計法第71條第1 款之以明知為不實之事項而填製會計
    憑證罪、稅捐稽徵法第43條第1 項之幫助他人逃漏稅捐罪、
    刑法第216 條、第215 條之行使業務上文書登載不實罪，經
    比較新舊法，依刑事訴訟法第449 條第1 項前段、第3 項、
    第454 條第2 項，修正前商業會計法第71條第1 款，稅捐稽
    徵法第43條第1 項，刑法第2 條第1 項前段、第11條前段、
    第28條、第215 條、第216 條，修正前刑法第56條、第55條
    、第41條第1 項前段，刑法施行法第1 條之1 ，修正前罰金
    罰鍰提高標準條例第2 條，中華民國96年罪犯減刑條例第2
    條第1 項第3 款、第7 條、第9 條之規定，並審酌被告無前
    科，素行尚佳，有臺灣高等法院被告前案紀錄表在卷可稽，
    其以填製不實之發票及業務上之文書，幫助他人逃漏稅捐，
    影響稅捐機關課稅管理之正確性，破壞商業會計制度，進而
    危害社會經濟發展，兼衡其犯罪之動機、目的、手段、幫助
    他人逃漏稅捐之數額非少，及犯罪後之態度等一切情狀，量
    處有期徒刑5 月，並諭知易科罰金之折算標準，再依中華民
    國96年度罪犯減刑條例第2 條第1 項第3 款、第7 條之規定
    ，減為有期徒刑2 月又15日，並諭知易科罰金之折算標準，
    其認事用法及量刑均屬妥適，應予維持，並引用第一審簡易
    判決書記載之事實、理由及證據（詳如附件）。
三、被告上訴請求從輕量刑等語。惟按關於刑之量定，係實體法
    上賦予法院得為自由裁量之事項，倘其未有逾越法律所規定
    之範圍，或濫用其權限，即不得任意指摘為違法，被告雖就
    原審法院適法範圍裁量權之行使為爭執，惟原審量定刑期，
    已審酌被告各種犯罪情狀，並無失出，是被告請求從輕量刑
    云云，為無理由，應予駁回。
四、末按犯罪在新法施行前，於新法施行後之緩刑之宣告，應適
    用新法第74條之規定（最高法院95年第8 次刑事庭會議決議
    七之意旨可資參照）。亦即，就緩刑之宣告，係依裁判時之
    情狀為其考量標準，此部分應逕依裁判時之法律為適用基準
    ，無須比較新舊法，縱因而與主刑部分所適用之法律不同，
    亦無割裂適用法律之問題。查被告前未曾因故意犯罪受有期
    徒刑以上刑之宣告，有臺灣高等法院被告前案紀錄表佐卷可
    考，其因一時失慮致罹刑典，然已坦承犯行，知所悔悟，經
    此偵審教訓，當知所警惕，而無再犯之虞，本院認所宣告之
    刑以暫不執行為適當，併依裁判時之刑法第74條第1 項第1
    款之規定，宣告緩刑2 年，且為能建立被告正確觀念，記取
    本案教訓，依裁判時之刑法第74條第2 項第4 款，命被告應
    向公庫支付新臺幣60,000元，以啟自新。
據上論斷，應依刑事訴訟法第455 條之1 第1 項、第3 項、第36
4 條、第273 條之1 第1 項、第368 條、第373 條，刑法第74條
第1 項第1 款、第74條第2 項第4 款，判決如主文。
本案經檢察官郭季青到庭執行職務。
中    華    民    國    98    年    3     月    31    日
                  刑事第十六庭  審判長法  官  許必奇
                                      法  官  陳明偉
                                      法  官  鄧雅心
以上正本證明與原本無異。
本判決不得上訴。
                                      書記官  王小芬
中    華    民    國    98    年    3     月    31    日
附件：


司法院資訊處製作；財團法人民間司法改革基金會備份。
